臺灣臺中地方法院刑事判決　　　　　　　　　　　　九十二年度訴字第一八六七號
　　公　訴　人　臺灣臺中地方法院檢察署檢察官
　　被　　　告　丙○○
　　指定辯護人　本院公設辯護人甲○○
右列被告因偽造有價證券等案件，經檢察官提起公訴（九十二年度偵字第三六七二號
），本院判決如左：
    主  文
丙○○意圖供行使之用，而偽造有價證券，處有期徒刑參年壹月。如附表所示偽造之
支票貳張，均沒收。
    事  實
一、丙○○原在乙○○所經營之溥慶企業有限公司（設台中縣大里市○里○街一五三
    號，以下簡稱為溥慶公司）任職，離職後經乙○○之同意，仍暫住在該公司上址
    三樓之宿舍。丙○○因積欠台中市○○路上「金錢豹ＫＴＶ」金山店之消費款新
    台幣（下同）三十四萬三千元，無力清償，竟意圖為自己不法之所有，先於民國
    九十年八月八日二十二時許，在溥慶公司前址二樓之辦公室內，竊得該公司向萬
    通商業銀行大里分行申設000000－0號甲存帳戶所領用之空白支票二張；
    進而未得該公司代表人之同意或授權，即意圖供行使之用，當場在此二樓之辦公
    室中，接續盜用溥慶公司及乙○○之印章蓋在該兩紙支票上，再於000000
    0號支票上偽填面額十四萬三千元、發票日九十年八月三十一日，另於0000
    000號支票上偽填面額二十萬元、發票日九十年九月二十日等記載，而接續完
    成偽造如附表所示之支票二張後離去；旋於九十年八月九日二十三時五十分許，
    在台中縣大里市○○路上之「肯德基速食店」門口，行使此二張支票，交付給上
    述「金錢豹ＫＴＶ」店之業務員蔡振銘以清償所積欠之消費款。嗣經蔡振銘再轉
    交給該店會計存入中興商業銀行民權分行王其俊之帳戶內提示，因已申報掛失止
    付而遭退票，始為警循線查悉上情。
二、案經溥慶公司代表人乙○○訴由台中巿警察局第二分局報請臺灣臺中地方法院檢
    察署檢察官偵查起訴。
    理  由
一、被告丙○○經本院訊問後，對於右開事實認罪，自白他為清償積欠「金錢豹ＫＴ
    Ｖ」金山店之消費款，而確於前揭時地，先竊得溥慶公司之空白支票二張，再意
    圖供行使之用，接續偽造發票後，均持以清償上述消費款。經查：(一)如附表所示
    支票二紙原均空白而放置在溥慶公司二樓辦公室之抽屜中，並非該公司代表人乙
    ○○所簽發，乙○○亦未交給被告提示，及被告離職後因尚未謀得工作，經乙○
    ○之同意而暫住在該公司三樓宿舍等情節，業據告訴代表人乙○○於警方調查詢
    問及檢察官偵訊時敘明在卷；(二)又前開事實欄所載蔡振銘、王其俊如何收受被告
    交付附表之支票以清償消費款等過程，亦經證人蔡振銘、王其俊分別於警方調查
    詢問時證述明確，而為被告於本院審理時同意作為證據，本院審酌其等言詞陳述
    作成之情況，亦認適合作為證據；(三)此外，並有如附表所示之支票影本二張及遺
    失票據申報書、掛失止付票據提示人資料查報表、退票理由單等影本各一件附卷
    可稽；(四)基於以上事證，足見被告前開於本院審理時所為自白，確與事實相符，
    而得為證據；(五)再綜合上述，則被告前開先竊得支票二張進而偽造有價證券等犯
    行，已事證明確，足可認定。
二、核被告丙○○所為，係犯刑法第三百二十條第一項之竊盜罪及第二百零一條第一
    項之偽造有價證券罪。被告盜用印章之行為係偽造有價證券之部分行為，不另論
    罪；又其偽造有價證券後持以行使之低度行為，應為偽造之高度行為所吸收，亦
    不另論罪。再者，被告同時偽造被害人溥慶公司之二張支票，其被害法益仍僅一
    個，不能以其偽造之支票張數計算其法益（參酌最高法院七十三年台上字第三六
    二九號判例意旨），應係構成接續犯，為包括之一罪。被告上開所犯刑法之竊盜
    及偽造有價證券等二罪間，因有方法、目的之牽連關係，屬牽連犯，依刑法第五
    十五條之規定，應從較重之偽造有價證券一罪處斷。爰審酌被告為清償私人之消
    費款，而損害溥慶公司，引致本件票據關係人間無謂之民事糾紛，及其偽造之支
    票張數、金額、坦承犯行等一切情狀，量處如主文所示之刑。至如附表所示偽造
    之支票二張，應依刑法第二百零五條，均沒收之。
據上論斷，應依刑事訴訟法第二百九十九條第一項前段、刑法第二百零一條第一項、
第三百二十條第一項、第五十五條、第二百零五條，罰金罰鍰提高標準條例第一條前
段，判決如主文。
中      華      民      國      九十三    年    一      月      八      日
                                        審判長法  官  吳進發
                                              法  官  唐敏寶
                                              法  官  莊深淵
右正本證明與原本無異。
如不服本判決，應於送達後十日內向本院提出上訴狀（須附繕本），上訴於台灣高等
法院台中分院。
                                              書記官
中      華      民      國    九十三    年    一      月      八      日
附錄論罪科刑法條
刑法第二百零一條
意圖供行使之用，而偽造、變造公債票、公司股票或其他有價證券者，處三年以上十
年以下有期徒刑，得併科三千元以下罰金。
行使偽造、變造之公債票、公司股票或其他有價證券，或意圖供行使之用，而收集或
交付於人者，處一年以上七年以下有期徒刑，得併科三千元以下罰金。
刑法第三百二十條第一項：
意圖為自己或第三人不法之所有，而竊取他人之動產者，為竊盜罪，處五年以下有期
徒刑、拘役或五百元以下罰金。
附表：
┌──┬────┬────┬─────┬────┬──────┬────┐
│編號│發票人  │發 票 日│ 金    額 │支票號碼│付   款   人│帳    號│
├──┼────┼────┼─────┼────┼──────┼────┤
│ 一 │溥慶公司│90.08.31│143,000元 │0000000 │萬通商業銀行│000000-0│
│    │        │        │          │        │大里分行    │        │
├──┼────┼────┼─────┼────┼──────┼────┤
│ 二 │溥慶公司│90.09.20│200,000元 │0000000 │萬通商業銀行│000000-0│
│    │        │        │          │        │大里分行    │        │
└──┴────┴────┴─────┴────┴──────┴────┘
